Images des répertoires du notaire Mathurin Nutrat pour l'étude VIII
Archives nationales de France
Images des répertoires du notaire Mathurin Nutrat pour l'étude VIII
1587-1593
MC/ET/VIII/547 - MC/ET/VIII/552
Etude VIII; Nutrat, Mathurin
5 extraits de registres
Archives nationales de France
Minutes et répertoires: la loi 2008-696 du 15 juillet 2008 relative aux archives a fixé à 75 ans à compter de la date de l'acte, ou à 25 ans à compter de la date du décès de l'intéressé si ce délai est plus bref, le délai de communication des minutes et répertoires des notaires; ce délai est porté à 100 ans à compter de la date de l'acte si le document se rapporte à un mineur (code du Patrimoine, articles L213-2, 4e d et 5e).
Autres documents de l'étude (dossiers de clients, comptabilité...): s'agissant d'archives privées, ces documents sont communicables selon les modalités fixées par le déposant ou le donateur.
Certains documents ne sont pas accessibles sous leur forme originale en raison de leur mauvais état de conservation.
Registres entrés aux Archives nationales en 1932.
Des feuillets avec une liste chronologique des actes sont insérés au début ou à la fin de chaque registre des minutes entre MC/ET/VIII/547 et MC/ET/VIII/552.
Images des répertoires de l’étude VIII
Archives de l'étude VIII
répertoire d'officier public ministériel
- Répertoire chronologique pour l'année 1587, MC/ET/VIII/547; Répertoire de 8 feuillets inséré à la fin du registre des minutes.
  répertoire
  - Liste chronologique des actes pour l'année 1587, Répertoire de 8 feuillets inséré à la fin du registre des minutes.
- Répertoire chronologique pour l'année 1589, MC/ET/VIII/548; Répertoire de 6 feuillets inséré à la fin du registre des minutes.
  - Liste chronologique des actes pour l'année 1589, Répertoire de 6 feuillets inséré à la fin du registre des minutes.
- Répertoire chronologique pour l'année 1591, MC/ET/VIII/549; Répertoire de 4 feuillets inséré à la fin du registre des minutes.
  - Liste chronologique des actes pour l'année 1591, Répertoire de 4 feuillets inséré à la fin du registre des minutes.
- Répertoire chronologique pour l'année 1592, MC/ET/VIII/551; Répertoire de 4 feuillets inséré à la fin du registre des minutes.
  - Liste chronologique des actes pour l'année 1592, Répertoire de 4 feuillets inséré à la fin du registre des minutes.
- Répertoire chronologique pour l'année 1593, MC/ET/VIII/552; Répertoire de 2 feuillets inséré à la fin du registre des minutes.
  - Liste chronologique des actes pour l'année 1593, Répertoire de 2 feuillets inséré à la fin du registre des minutes.